Inventaris van het archief van de Rubber Cultuur Maatschappij Amsterdam (RCMA), (1800) 1905-1985
Nationaal Archief, Den Haag
Rubber Cultuur Maatschappij Amsterdam
Rubber Cultuur Mij.
archiefvorming: 1905-1985
oudste stuk - jongste stuk: 1800-1985
I20546
2064 inventarisnummer(s); 75,85 meter
Normale geschreven, getypte en gedrukte documenten, geen bijzondere handschriften. Het archief bevat foto's.
Nationaal Archief, Den Haag
Rubber Cultuur Maatschappij Amsterdam (RCMA); Amsterdamse Technische Assistentie Maatschappij (ATAM of ATAC); Banjoewangi Thee en Rubber Cultuurmaatschappij; Claimindo, Administratiekantoor; Gabes, Cultuurmaatschappij; Guntzel en Schumacher, Handelmaatschappij; Hessa Rubber Maatschappij/Hessa Tabak Maatschappij; Kendalredjo, Cultuurmaatschappij; Krawoeng, Rubber Cultuur Maatschappij; Marbau Zuid, Cultuurmaatschappij; Michiels Arnold, Cultuurmaatschappij; Pasir Kartet, Cultuurmaatschappij; Pensioenfonds A van de RMCA; Prodex Handelmaatschappij; Sterling West N.V.; Surinaamse Cultuur Maatschappij, N.V.; Telega Patengan, Cultuurmaatschappij; Tiedeman en Van Kerchem; Tjandong Oost of Tjandoong Sarie, Cultuurmaatschappij; Wilis, Cultuurmaatschappij; Klaveren, D. van
Het archief van de Rubber Cultuur Maatschappij Amsterdam (RCMA) bevat naast stukken betreffende RCMA zelf, ook stukken afkomstig van ondernemingen van de RCMA. Hieronder bevinden zich onder meer correspondentie, boekhoudkundige stukken, rapporten, jaarverslagen, notulen, stukken betreffende personeelsaangelegenheden, financiële jaarstukken en dossiers inzake projecten en bedrijfsvoering. Verder bevat het archief nog enige foto's.
Archiefvorming
Geschiedenis van de archiefvormer
De Rubber Cultuur Maatschappij Amsterdam administreerde oorspronkelijk tal van rubberplantages en andere cultuurondernemingen in Nederlandsch-Indië, maar ging na de nationalisaties van de Nederlandse bezittingen door Indonesië over tot investeringen in andere ontwikkelingslanden. Na de soevereiniteitsoverdracht oriënteerde de maatschappij zich daarom op technisch onderzoek en technische bijstand in de landbouw, waarbij naast rubber ook de oliepalmteelt en de sisalteelt een voorname plaats innamen. Voor de verhandeling van deze produkten werden aparte maatschappijen opgericht.
Een overzichtsschema uit het jaarverslag van 1975 geeft ongeveer de verhoudingen uit die tijd weer. Een volledig overzicht is dit echter niet, omdat de verhouding met oudere, toen reeds gelikwideerde bedrijven als de Tiedeman en Van Kerchem-groep, onduidelijk is. Ook de Surinaamse Cultuur Maatschappij wordt niet genoemd.
Concern-schema, situatie per ulitmo mei 1975:
Geschiedenis van het archiefbeheer
Na vernietiging van een groot deel van het archief in 1975, werd het restant opgeslagen in een van de kelders van het station Amsterdam Amstel, die in de winter van 1982-1983 werd ontruimd. Op het Amstelstation werd bij de ontruiming ongeveer driehonderd meter archief globaal geselecteerd en naar het Algemeen Rijksarchief overgebracht. In 1983 moest ook het kantoor van de R.C.M.A. op de Westermarkt worden ontruimd. De stukken hiervan arriveerden in een tweede zending. Een derde zending, gevolg van de ontruiming van een kleine archiefkelder op de Westermarkt, volgde in 1985. In 1990 vond opnieuw een aanvulling plaats.
De verwerving van het archief
Het archief is door schenking verworven.
Inhoud en structuur van het archief
Selectie en vernietiging
In 1975 werd het oudste en grootste gedeelte van het archief van de R.C.M.A. vernietigd. Hierdoor gingen de meeste stukken betreffende de werkzaamheden in Nederlandsch-Indië verloren.
Aanvullingen
De likwidatie van de R.C.M.A. is nog niet voltooid. Verwacht wordt dat de bedrijfsvoering nog enkele jaren zal voortduren. Gedurende die periode kan het archief nog worden aangevuld. Met het oog hierop wordt gewacht met een nadere ordening die de beschrijvingen enigszins in schema brengt. Zolang de likwidatie duurt is de openbaarheid bovendien beperkt.
Tot 1990 is voor raadpleging van het archief toestemming van de directie van de R.C.M.A. vereist.
Ordening van het archief
De hierna volgende lijst is beschreven in volgorde van aankomst van de transporten. De ordening met de rubriekaanduidingen stamt van op het Amstelstation ontvangen aanwijzingen. Uit de beschrijvingen blijkt dat ze moet worden herzien.
Aanwijzingen voor de gebruiker
Openbaarheidsbeperkingen
Volledig openbaar.
Materiële beperkingen
Het archief kent beperkingen voor het raadplegen van stukken als gevolg van slechte materiële staat.
Andere toegang
Bij het archief hoort een verzameling tekeningen en foto's, die bij de Kaartenafdeling van het Algemeen Rijksarchief zijn ondergebracht. Het tekeningenarchief is nagenoeg compleet bewaard gebleven en betreft suikerfabrieken, rubberfabrieken en oliepalmfabrieken in Nederlandsch-Indië en van later tijd.
Zie toegang 4.RCMA - Inventaris van het Kaarten-, Tekeningen- en Fotoarchief van de Rubber Cultuur Maatschappij Amsterdam (RCMA), 1908-1980
Aanvraaginstructie
Openbare archiefstukken kunnen online worden aangevraagd en gereserveerd. U kunt dit ook via de terminals in de studiezaal van het Nationaal Archief doen. Om te kunnen reserveren dient u de volgende stappen te volgen:
Creëer een account of log in.
Selecteer in de archiefinventaris een archiefstuk.
Klik op ‘Reserveer’ en kies een tijdstip van inzage.
Verwant materiaal
Beschikbaarheid van kopieën
Inventarisnummers van dit archief zijn niet in kopievorm beschikbaar
Bijlagen
Index op de namen van de ondernemingen van de Rubber Cultuur Maatschappij Amsterdam
De met een asterisk (*) aangeduide namen zijn afzonderlijke archiefvormende instellingen.
Ook in niet aangeduide dossiers kunnen gegevens over de betreffende onderneming voorkomen ("verzameldossiers" enz.).
Agrotrade B.V. Technische Handelmaatschappij 1777-1778
Amasaf Handel Maatschappij 1396 1679 1805 1807
Amstercol, Sociedad, Colombia 299 1487-1490 1584 1648 1649 1730-1735 1922-1927
Amsterdamse Technische Assistentie 51-102 105-245 250 262-268 280-
Maatschappij (A.T.A.M. of A.T.A.C.)* 302 304-334 340-347 442 541 554 563 608-648 732-776 852 854-882 922-932 951-969 975 976 1006-1025 1028-1033 1045-1097 1164-1166 1200-1220 1278-1281 1308-1310 1336-1340 1350 1351 1410 1574 1612-1628 1631-1639 1650-1663 1680 1681 1774-1776 1817 1818 1825 1864-1874 1876-1878
Ardiredjo, Java Kina Cultuurmaatschappij 471
Badek, Cultuurmaatschappij 943
Banjoewangi Thee en Rubber Cultuurmaatschappij* 433 450 725 728 729 994a-996 1404
Bicotex, Handelmaatschappij 477-480 546 552 974 1903
Bwiti Estate 596 1099 1105 1113 1562
Claimindo, Administratiekantoor* 1779 1780
Coldesa S.A., Colombia (= Compania Colombiano de desarollo agricola S.A.) 108 116 129 130 135 207-215 239-243 324 325 565 566 573 574 576 579 1021 1063-1065 1072 1073 1075 1080 1115 1119-1122 1128 1136 1202-1206 1261 1279 1337 1456 1505 1583 1596 1650-1663 1736-1742 1785-1790 1911-1927 1937
Compania Agricola Amsterdam, Panama 231-237 251 343-346 444 504 1502 1563 1594. 1631-1633 1637 1898 1899
Curaçao Latex Maatschappij N.V. 1500 1845
Deutsche Gesellschaft für Ueberseehandel (Degesu) 1492 1493 1916
Ellen, plantage, Suriname 1314
Gabes, Cultuurmaatschappij* 721 1402 1497 1570 1883
Gibi Estate, Liberia 230 867 1148 1622
Guntzel en Schumacher, Handelmaatschappij* 101 103 104 363-367 441 459 470 481-500 505-536 539 540 542-552 555 589 592 600-607 661 662 689-695 698 702 703 716 887 902-921 933 935-938 949-958 970-974 1034-1044 1222-199 1251-1253 1329-1333 1367 1398 1407-1408 1458 1459 1511 1541-1543 1587 1590 1598-1601 1688 1791-1816
Hessa Rubber Maatschappij/Hessa Tabak Maatschappij* 476 502 649-655
Hummel N.V. 3 1512
Icacal G.A., Panama 109 128 134 135 220 241 293 289 297 343-346 444 504 569 571 581 961-963 968 969 1071 1074 1077 1981 1088 1094-1096 1137 1151 1207-1212 1750 1821-1824 1929-1931
Kendalredjo, Cultuurmaatschappij* 997
Klattensche Cultuurmaatschappij, Vereenigde 20 411 1114 1577
Komenda suikerproject, Ghana 101 429 430 483-486 500 524-526 1006-1011 1144 1194-1196 1263
Krawoeng, Rubber Cultuur Maatschappij* 481 726 998 999 1393 1555
Lugongo Estate, Ltd. Tanzania 51-54 182-196 216 257 307 310 313 321-323 340 532 534 578 597 598 626-632 699 891 895-897 929 1029 1068 1098 1106 1107 1111 1129 1152 1213 1214 1230 1262 1305 1336 1353 1457 1478 1538 1676 1743-1749 1817-1820 1928
Maiper N.V. 458 599 899 1400
Maramba 198 199 413 414
Marbau Zuid, Cultuurmaatschappi* 404 475 501 656 657
Mariënburg, plantage, SurinameZie Surinaamse Cultuur Maatschappij N.V. 355-358 377-385 638-646 665-678 792 807 808 854-856 924-928 931 946 953 1013 1015 1050 1051 1053-1056 1062 1069 1070 1142 1143 1145 1184-1187 1197-1199 1328 1338 1352 1450 1460-1465 1471-1475 1620 1874
Matagalpa B.V., Koffiehandelmaatschappij 1460 1602 1664-1669 1946
Michiels Arnold, Cultuurmaatschappij* 17 37 253-255 434 435 456 523 658 659 724 1246 1312 1324 1326 1327 1399
Modjopangoong, Cultuurmaatschappij 446 707 1556
Pandjie, Cultuurmaatschappij 710 711 1534
Pasir Kartet, Cultuurmaatschappij* 453 727 942 1000 1001 1560 1683
Pensioenfonds A. van de R.C.M.A.* 830-834 1503 1564 1916-1920
Pensioenfonds B. van de R.C.M.A. 1504 1565
Peperpot, plantage, Suriname 547a 648 686 687 829 1062 1352 1476 1477
Perusahaan Negara Perkebunan, Noord-Sumatra, Indonesië 55-100 105-107 406-410 415 563 564 582 586 844 862 975 976 1061 1083 1092 1093 1097 1097 1112 1914
Plantagemaatschappij Amsterdam 1411
Prodex Handelmaatschappij* 335-339 977-993a 1501 1571 1572 1826-1844
Radjamandala, Landbouwmaatschappij 712 713 1686
Rossum, P.P.A. van, handelmaatschappij 883-886
Rubol inc. 5 252 404-467 523 1406 1409 1513 1573 1845
Salala Rubber Inc., in Liberia 157-161 217-219 308 427 572 633-637 888 893 894 1052 1066 1067 1104 1132 1216-1218 1260 1340 1561 1677 1751-1758 1772 1773 1847-1863 1932-1934
Sinagar Tjinohari Cultuur Maatschappij 465 708
Sterling West N.V.* 401 709 719 948 1002 1003 1397 1495 1559
Stichting Belangenbehartiging Werknemers Amsterdam Rubber 1578 1921
Sungei Tong, Maleisië 256 326. 1058 1084
Surinaamse Cultuur Maatschappij, N.V.* 1 2 41-48 176-181 200-206 282 314 315 348-362 368-398 402 405 455 460 595 663-688 701 777-829 841 843 854-856 924-928 931 946 953 1013 1015 1050 1051 1053-1056 1062 1069 1070 1078 1103 1127 1135 1142 1143 1145 1153 1183-1187 1197-1199 1257 1258 1282 1302 1311 1314-1316 1328 1332 1334 1335 1338
Surinaamse Cultuur Maatschappij, N.V.* (vervolg) 1349 1352 1354 1380 1386 1395 1450 1465-1468 1471-1477 1494 1495 1509 1522 1620 1623-1628 1874 1875 1875A 1911
Tandjoor Sarie, Cultuurmaatschappij 1534
Tankbedrijf Amsterdam B.V. 553 1464 1499 1670 1671
Telega Patengan, Cultuurmaatschappij* 432 714 1412 1444-1446
Tiedeman en Van Kerchem* 101 248 400 429 430 449 457 468 710 715 723 730 842 853 944 945 947 994a-1005 1245 1394 1405 1508 1586
Tjandong Oost of Tjandoong Sarie, Cultuurmaatschappij* 710 711 1004
Tocache-project, Peru 1864-1873
Usambara Spinning Company Ltd., Tanzania 221-227 258 302 309 518 622-625 892 1278 1280 1448 1575 1603-1611 1759-1762 1876
Wilis, Cultuurmaatschappij* 278 452 721 1403 1487 1570 1884 1885
Zembe Plantations Ltd. of Zembe Plantagen A.G. Mozambique 15 111 112 138-140 169-175 245 311 312 331 411 412 577 889 890 930 1014 1100 1101 1114 1126 1200 1201 1259 1339 1449 1479-1486 1510 1576 1617 1618 1678 1879-1882 1909 1935
Beschrijving van de series en archiefbestanddelen
- Zending Amstelstation 1982-1983, A
  - Stukken, aangetroffen in de afdeling Boekhouding, 1
    - Documentatie inzake de Surinaamse arbeidswetgeving, uitgegeven door de Vereniging voor het Surinaams Bedrijfsleven., Z.j.; 1
    - Correspondentie met de Surinaamse Cultuur Maatschappij., 1962-1964; 2
    - Correspondentie met de N.V. Hummel., 1963-1964; 3
    - Correspondentie met Bordier., 1963-1964; 4
    - Correspondentie met Rubol Inc. in Panama., 1963-1964; 5
    - "Vervallen contracten, documenten"., 1948-1965; 6
    - Dossier "Juridische constructie der Maatschappij"., 1953-1954; 7
    - Dossier inzake aankoop en beheer van een huis in Accra., 1963; 8
    - Balansen., 1955-1972; 9-10
      - 1955-1965, 9
      - 1966-1972, 10
    - Accountantsrapporten., 1968-1970; 11
    - Toelichtingen op balansen., 1966-1968; 12
    - Accountantsrapporten., 1961-1962; 13
    - Jaarstukken inzake schadeclaims., 1961-1963; 14
    - Jaarstukken inzake Zembe Plantations Ltd., 1958-1960; 15
    - Proefbalansen., 1957-1960; 16
    - Jaarverslagen van de Cultuurmaatschappij Michiels Arnold., 1921-1937; 17
    - Stukken betreffende het perceel Herengracht 470., 1950-1951; 18
    - Stukken betreffende het perceel Herengracht 528-530., 1962-1972; 19
    - Correspondentie met de Vereenigde Klattensche Cultuur Maatschappij., 1959-1963; 20
    - Maandstukken., 1957-1961; 21
    - Stukken betreffende verhuizing van de kantoorruimten., 1971-1972; 22
    - Financiële overzichten., 1972; 23-24
      - Bestanddeel 1, 23
      - Bestanddeel 2, 24
    - Toelichtingen op de balansen., 1962-1965; 25
    - Dossiers inzake het Kinabureau en de Vereeniging voor de Kinacultuur., 1956-1959; 26-29
      - 1956-1957, 26
      - 1957, 27
      - 1959, 28
      - 1959, 29
    - Dossier inzake contacten met de Ondernemersraad van Nederlandsch-Indië., 1960; 30
    - Dossier inzake "Indonesische wetgeving"., 1960-1061; 31
    - Dossiers inzake het Kinabureau en de Vereeniging voor de Kinacultuur., 1957-1958; 32-36
      - Notulen en agenda's. 1957, 32
      - Correspondentie. Januari-juni 1958, 33
      - Correspondentie. Juli-december 1958, 34
      - Notulen en agenda's. 1957, 35
      - Correspondentie. Juli-december 1957, 36
    - Correspondentie met de Cultuurmaatschappij Michiels Arnold., 1961-1962; 37
    - Stukken betreffende afgestoten maatschappijen., 1961-1962; 38
    - Rechtskundige adviezen inzake nationalisatie van bedrijven door Indonesië., 1956-1958; 39
    - Stukken betreffende het Kinabureau., 1962-1973; 40
    - Orderboeken, houdende vermelding van de bestelde apparaten, bestemd voor Suriname., 1940-1963; 41-48
      - 1940-1946-1947, 41
      - 1949-1952, 42
      - 1953-juni 1956, 43
      - 16 juni 1956-16 juni 1958, 44
      - 17 juni 1958-26 febr. 1960, 45
      - 28 jan. 1960-18 okt. 1961, 46
      - 28 okt. 1961-26 april 1963, 47
      - 23 april-december 1963, 48
    - Maandoverzichten., 1964-1966; 49
    - Accountantsrapporten., 1969-1972; 50
  - Stukken, afkomstig van de Amsterdamse Technische Assistentie Maatschappij., 2
    - Stukken betreffende Lugongo Estate Ltd. in Tanzania., 1954-1959; 51-54
      - Maandrapporten van Lugongo Estate. 1954-1959, 51
      - Uitgaande brieven. 1954-1959, 52
      - Ingekomen brieven. 1952-1958, 53
      - Reisverslagen. 1958-1959, 54
    - Stukken betreffende een project Perusahaan Negara Perkebunan V in Noord-Sumatra (Indonesië)., 1959-1974; 55-100
      - Nr. 1: Contracten en geschiedenis. 1959-1971, 55
      - Nr. 2: Dossiers 2300-2302., 56
      - Nr. 3: Exemplaar van een Appraisal Report van de Wereldbank. 1973, 57
      - Nr. 4: Adviesmemorandum van de financieel adviseur. 1970-1971, 58
      - Nr. 5: Technische memoranda. 1969-1971, 59
      - Nr. 6: Financieel adviesmemorandum inzake de begroting. 1970-1972, 60
      - Nr. 7: Muntcalculatie en financiële planning. 1971-1972, 61
      - Nr. 8: Inspectierapporten vanaf 1972; Questionnaires inzake rubberpalmolie. 1971, 62
      - Nr. 9: Correspondentie met Jakarta, Medan, Sanju Karan. 1972, 63
      - Nr.10: Dossier "Ontwikkeling tot contract", briefwisseling met ir. H. Versteeg en rapporten. 1972, 64
      - Nr.11: Sawit Sebrang: Inspectie Muller en Kroonen. 1969-1972, 65
      - Nr.12: Sawit Sebrang: Progress-report van de landbouwconsulent van de Aziatische Ontwikkelingsbank. 1970-1972, 66
      - Nr.13: Sawit Sebrang: "Financial consultancy services". 1970-1971, 67
      - Nr.15: Inspectie- en adviesrapporten, met aantekeningen. Januari-september. 1971, 68
      - Nr.16: Inspectie- en adviesrapporten, met aantekeningen. Augustus-oktober 1971, 69
      - Nr.17: Dossiers "Consultancy": Consulenten, investering, ontwikkeling, technische bijstand, "Image", "background". ca. 1970, 70
      - Nr.18: Correspondentie met Van Wezel, Los, Kroonen, Van Klaveren. 1968-1971, 71
      - secties (onderdelen van een rapport of territoriale delen?)., 72-74
        - Nr. 19: P.N.P.II: Uitzending experts. 1969-1971, 72
        - Nr. 20: P.N.P.III: Directie. 1971, 73
        - Nr. 22: P.N.P.IV-XI. 1971, 74
      - Nr. 23: Diversen II. 1967-1972, 75
      - Nr. 24: Panamukam en Tiasen en de ontwikkelingsoverzichten van P.P. Subang., 76
      - Nr. 25: P.P. Subang: Algemene rapporten, theerapporten, rubberrapport. 1971, 77
      - Nr. 26: Diversen III: "Dossier 41 en 46". 1969-1971, 78
      - Nr. 27: Sei Tong. Contract, verkoop, salariskwestie met Aliaries en Smit. 1968-1973, 79
      - Nr. 28: Sei Tong. Rapport 1971 en bijlagen., 80
      - Nr. 29: Dossier Indonesian Consulting Profession. 1962-1972, 81
      - Nr. 30: Personeel I.V.B. en P.N.P.S. 1970-1971, 82
      - Nr. 31: Financiële afwikkeling van het project P.N.P.S. 1968-1972, 83
      - Nr. 32: Medan: Groothandelverbond en Guntzel en Schumacher. 1971, 84
      - Nr. 33: Medan: Groothandelverbond en Guntzel en Schumacher. 1972, 85
      - Nr. 34: Jakarta: Activiteiten van Guntzel en Schumacher. 1971, 86
      - Nr. 35: Jakarta: Activiteiten van Guntzel en Schumacher. 1972, 87
      - Nr. 36: "Rapport Guthrie" over een plantage in Lampong, Sumatra. Juli 1971, 88
      - Nr. 37: Inspecties V. 2e helft. 1972, 89
      - Nr. 38: Correspondentie, 2e helft. 1972, 90
      - Handboek voor de boekhouding van het P.N.P.-project. Z. j., 91
      - Tekst van een managements-advising contract. Gedrukt. Maart. 1970, 92
      - Rapport van de Aziatische Ontwikkelingsbank over het Sawang Sebrang Oliepalmproject. 1971, 93
      - Rapportage over onderzoekbesprekingen en produktie van de P.N.P. 1969-1971, 94
      - Rapport van de Internationale Ontwikkelingsbank over het Noord-Sumatra-project P.N.P. 2 juni 1969, 95
      - Rapport over de exploitatiemogelijkheden van P.N.P. III, met bijlagen. 1969, 96-97
        - Rapport met bijlagen I-IV., 96
        - Bijlagen V-XI., 97
      - Rapport houdende een regionaal ontwikkelingsplan voor de staat Trenggan in Maleisië. 1970, 98
      - Rapport houdende gegevens over transport en produktie van latex-rubber. 1967-1972, 99
      - Correspondentie inzake Jakarta Medan Kerang, "Indonesië diversen". 1973-1974, 100
    - Dossier inzake een Komenda Suikerproject in Ghana., 1961; 101
    - Bestuursgegevens en opgaven van bestuursleden in de diverse ondernemingen ten behoeve van het handelsregister., 1955-1960; 102
    - Stukken van de Handelmaatschappij Guntzel en Schumacher, rubriek Mombasa, correspondentie derden., 1965-1968; 103-104
      - 1965-1966, 103
      - 1967-1968, 104
    - Verslagen van Indonesische rubberplantages uit het P.N.P. project., 1972; 105
    - Onderlinge contracten P.N.P., Z.j.; 106
    - Memoranda inzake "P.N.P. IV" en "P.N.P. V"., Z.j.; 107
    - "Proevenboek" van Coldesa S.A., La Arenosa in Colombia., 1955-1966; 108
    - "Proevenboek" van Icacal in Panama., 1965-1966; 109
    - "Proevenboek" inzake ziekten en plagen., 1964-1966; 110
    - "Proevenboek" Zembe plantage en Valle de Cedes, Panama., 1965-1966; 111
    - Correspondentie inzake Zembe., 1968; 112
    - Dossier "Diversen" betreffende een Computerrubberfabriek in Bekium., 1965-1966; 113
    - "Herbicidenboek", eindrapporten., 1968; 114
    - Inventaris van archiefstukken van de Rubber Cultuurmaatschappij Amsterdam (het oud archief voordat het werd vernietigd)., 1950; 115
    - Dossier "Oliepalmcultus Coldesa in La Arenosa", Colombia: toetstuinen en selectie., 1962-1974; 116
    - Ingekomen nieuwsberichten en statistische gegevens., 1966; 117
    - Stukken betreffende de inschakeling van Univers, stichting voor arbeidsmeting in Amsterdam, voor een vergelijking van de oliepalmfabriek Pulu Radju met een bedrijf in Hengelo., 1952-1958; 118-120
      - Rapport 1-10., 118
      - Rapport 11-20., 119
      - Bedrijfseconomische beschouwingen en memoranda., 120
    - Memoranda van de directie inzake Sumatra rubber., 1952-1956; 121
    - Memoranda van de directie inzake Sumtra olie., 1952-1957; 122
      De stukken zijn door muizen aangevreten.
    - Memoranda van de directie inzake de Javalanden., 1952-1957; 123
    - Economische beschouwingen inzake de Javalanden., 1957; 124
    - Produktierapporten van diverse cultures., 1960-1970; 125-127
      - Produkten A-C., 125
      - Citrus en cacao., 126
      - Produkten A-Z., 127
        Zie ook lijstnummer 244.
    - Stukken betreffende Panama., 1971; 128
    - Rapporten inzake de plantenziekte Speerrot in de oliepalm in Coldesa(Colombia)., 1969-1972; 129-130
      - Bestanddeel 1, 129
      - Bestanddeel 2, 130
    - Ingekomen aanbevelingen van landbouwwerktuigen., 1961-1965; 131
    - Dossier "F.A.O. Diversen"., 1970-1974; 132
    - Dossier "Nederlandse Vereniging Investeringsbelangen in Ontwikkelingslanden" NEVIO, houdende ingekomen circulaires., 1975; 133
    - Analysecijfers van grond- en bladmonsters van Icacal in Panama., 1963-1964; 134
    - Analysecijfers van grond- en bladmonsters van Icacal (Panama) en Coldesa (Colombia)., 1963-1964; 135
    - Correspondentie inzake de bestrijding van speerrot., 1962-1971; 136
    - Rapport "Elementen in Bodem en Plant", uitgebracht door de A.T.A.M., met voorstukken inzake het onderzoek., 1964-1967; 137
    - Correspondentie over de Zembe Plantations Ltd. in Zwitserland., 1970-1972; 138-140
      - 1970, 138
      - 1971, 139
      - 1972, 140
    - Stukken betreffende insecticiden., 141-144
      - "Insecticidenboek"-, rapporten van de A.T.A.M. 1965, 141
      - Ingekomen aanbevelingen., 142-144
        - Bestanddeel 1, 142
        - Bestanddeel 2, 143
        - Bestanddeel 3, 144
    - Aantekeningen en rapporten inzake bestrijdigingsmiddelen., 1959-1964; 145
    - Ingekomen aanbevelingen van herbiciden, geordend onder nummers I-V., 1969-1973; 146-150
      - Bestanddeel 1, 146
      - Bestanddeel 2, 147
      - Bestanddeel 3, 148
      - Bestanddeel 4, 149
      - Bestanddeel 5, 150
    - Dossiers inzake bemesting en micro-elementen in meststoffen A-Z., 151-152
      - 1968-1969, 151
      - 1959-1961, 152
    - Correspondentie met importeurs, fabrikanten en agenten van bestrijdingsmiddelen. 1957-1966., 153
    - Grafieken van regencijfers en regendagen., 1959-1971; 154
    - Aanplantingsinstructies van gewassen., 1958-1967; 155
    - Orders voor meststoffen en zaden., 156
    - Ingekomen rapporten van Salala rubber (Liberia)., 1954-1968; 157-161
      - Werkrapporten. 1954-1962, 157
      - Werkrapporten. 1963-1964, 158
      - 1967, 159
      - 1968, 160
      - Correspondentie. 1968, 161
    - Rapportage over Mariënburg., 1960-1969.; 162-168
      Getafeld per nummer.
      - 1960-1964, 162
      - 1964-1965, 163
      - 1965, 164
      - 1966-1967, 165
      - 1968, 166
      - 1968, 167
      - 1969, 168
    - Werkrapporten van Zembe Plantations Ltd., 1957-1970; 169-175
      - 1957-1961, 169
      - 1962-1963, 170
      - 1965, 171
      - 1966, 172
      - 1967, 173
      - 1968, 174
      - 1970, 175
    - Werkrapporten betreffende de Surinaamse Cultuur Maatschappij., 1961-1968; 176-181
      - Werkrapporten inzake Suriname. 1961-1963, 176
      - Werkrapporten Mariënburg. 1964, 177
      - Werkrapporten Mariënburg. 1965, 178
      - Werkrapporten Mariënburg. 1966, 179
      - Werkrapporten Mariënburg. 1967, 180
      - Werkrapporten Mariënburg. 1968, 181
    - Stukken betreffende Lugongo Estate Ltd., 1956-1971; 182-196
      - Stukken van de heer Scheen, commissaris in Tanzania. 1956-1967, 182-183
        - 1956-1965, 182
        - 1965-1967, 183
      - "Proevenboek". 1962-1965, 184
      - Werkrapporten. 1961-1966, 185-190
        - 1961, 185
        - 1962, 186
        - 1963, 187
        - 1964, 188
        - 1965, 189
        - 1966, 190